Config:
  hfst:
    Gen: ../../../src/generator-gt-norm.hfst
    Morph: ../../../src/analyser-gt-norm.hfst
  xerox:
    Gen: ../../../src/generator-gt-norm.xfst
    Morph: ../../../src/analyser-gt-norm.xfst
    App: lookup

Tests:

  Verb - kyáambda ín - ENGLISH : # CLASS_IN_STEM_1

     kyáambda ín+V+Sg+Impv: kyáambda ín
     kyáambda ín+V+Imm+Pres: kyáambda ín.ga
     kyáambda ín+V+Interr+Simp+Pres: kyáambda ín
     kyáambda ín+V+Simp+Pres: kyáambda ín.gang
     kyáambda ín+V+Dir+Past: kyáambda ín.gan
     kyáambda ín+V+Rel: kyáambda íns
     kyáambda ín+V+NonFact: kyáambda ínang
     kyáambda ín+V+Interr+Pres+Hab: kyáambda ín.gang
     kyáambda ín+V+Pres+Hab: kyáambda ín.ganggang
     kyáambda ín+V+Pres+Hab+NonFact: kyáambda ín.gangang
     kyáambda ín+V+Dir+Past+Hab: kyáambda ín.giinii
     kyáambda ín+V+Interr+Past+Hab: kyáambda ín.gaangaa
     kyáambda ín+V+Indir+Past+Hab: kyáambda ín.gaangaan
     kyáambda ín+V+Interr+Fut+Long: kyáambda ínäsaa
     kyáambda ín+V+Interr+Fut+Short: kyáambda ínäs
     kyáambda ín+V+Simp+Fut: kyáambda ínäsaang
     kyáambda ín+V+Imm+Fut: kyáambda ínäsga
     kyáambda ín+V+Rel+Fut: kyáambda ínäsaas
     kyáambda ín+V+Fut+NonFact: kyáambda ínäsaa.ang
     kyáambda ín+V+Interr+Near+Fut: kyáambda ínang k̲asaʼáa
     kyáambda ín+V+Near+Fut: kyáambda ínang k̲asaʼáang
     kyáambda ín+V+Interr+VNear+Fut: kyáambda ínang k̲asaasdláa
     kyáambda ín+V+VNear+Fut: kyáambda ínang k̲asaasdláang
     kyáambda ín+V+Bias+Imm+Pres: kyáambda ínʼuuj
     kyáambda ín+V+Bias+Simp+Pres: kyáambda ínʼuujang
     kyáambda ín+V+Res: kyáambda ínäsaaʼuujang
     kyáambda ín+V+Bias+Interr+Pres: kyáambda ínʼus
     kyáambda ín+V+Bias+Interr+Past: kyáambda ínʼujaa
     kyáambda ín+V+Bias+Interr+Past+Hab: kyáambda ínʼuujaangaa
     kyáambda ín+V+Bias+Interr+Fut: kyáambda ínäsaaʼus
     kyáambda ín+V+Cert+Fut: kyáambda ínäsaaʼahlans
     kyáambda ín+V+Fut+Rflx+Interr: kyáambda ínäseehl
     kyáambda ín+V+Pl+Impv: kyáambda ínʼuu
     kyáambda ín+V+3pl+Imm+Pres: kyáambda ínʼwaa
     kyáambda ín+V+3pl+Interr+Simp+Pres: kyáambda ínʼwaa
     kyáambda ín+V+3pl+Simp+Pres: kyáambda ínʼwaang
     kyáambda ín+V+3pl+Dir+Past: kyáambda ínʼwägan
     kyáambda ín+V+3pl+Interr+Past: kyáambda ínʼaawaa
     kyáambda ín+V+3pl+Indir+Past: kyáambda ínʼaawaan
     kyáambda ín+V+3pl+Rel: kyáambda ínʼwaas
     kyáambda ín+V+3pl+Rel+Evid: kyáambda ínʼaawaas
     kyáambda ín+V+3pl+NonFact: kyáambda ínʼwaa.ang
     kyáambda ín+V+3pl+Past+NonFact: kyáambda ínʼaawaa.ang
     kyáambda ín+V+3pl+Interr+Pres+Hab: kyáambda ín.gangʼwaa
     kyáambda ín+V+3pl+Pres+Hab: kyáambda ín.gangʼwaang
     kyáambda ín+V+3pl+Pres+Hab+NonFact: kyáambda ín.gangʼwaa.ang
     kyáambda ín+V+3pl+Dir+Past+Hab: kyáambda ínʼwägiinii
     kyáambda ín+V+3pl+Interr+Past+Hab: kyáambda ínʼwägaangaa
     kyáambda ín+V+3pl+Indir+Past+Hab: kyáambda ínʼwägaangaan
     kyáambda ín+V+3pl+Interr+Fut+Long: kyáambda ínʼwaaäsaa
     kyáambda ín+V+3pl+Interr+Fut+Short: kyáambda ínʼwaaäs
     kyáambda ín+V+3pl+Simp+Fut: kyáambda ínʼwaaäsaang
     kyáambda ín+V+3pl+Imm+Fut: kyáambda ínʼwaaäsga
     kyáambda ín+V+3pl+Rel+Fut: kyáambda ínʼwaaäsaas
     kyáambda ín+V+3pl+Fut+NonFact: kyáambda ínʼwaaäsaa.ang
     kyáambda ín+V+3pl+Interr+Near+Fut: kyáambda ínʼwaa.ang k̲asaʼáa
     kyáambda ín+V+3pl+Near+Fut: kyáambda ínʼwaa.ang k̲asaʼáang
     kyáambda ín+V+3pl+Interr+VNear+Fut: kyáambda ínʼwaa.ang k̲asaasdláa
     kyáambda ín+V+3pl+VNear+Fut: kyáambda ínʼwaa.ang k̲asaasdláang
     kyáambda ín+V+3pl+Bias+Imm+Pres: kyáambda ínʼwaaʼuuj
     kyáambda ín+V+3pl+Bias+Simp+Pres: kyáambda ínʼwaaʼuujang
     kyáambda ín+V+3pl+Res: kyáambda ínʼwaaäsaaʼuujang
     kyáambda ín+V+3pl+Bias+Interr+Pres: kyáambda ínʼwaaʼus
     kyáambda ín+V+3pl+Bias+Interr+Past: kyáambda ínʼwaaʼujaa
     kyáambda ín+V+3pl+Bias+Interr+Past+Hab: kyáambda ínʼwaaʼuujaangaa
     kyáambda ín+V+3pl+Bias+Interr+Fut: kyáambda ínʼwaaäsaaʼus
     kyáambda ín+V+3pl+Cert+Pres: kyáambda ínʼwaaʼahlanggang
     kyáambda ín+V+3pl+Cert+Past: kyáambda ínʼwaaʼahlanggan
     kyáambda ín+V+3pl+Cert+Past+Hab: kyáambda ínʼwaaʼahlanggiinii
     kyáambda ín+V+3pl+Cert+Fut: kyáambda ínʼwaaäsaaʼahlans
     kyáambda ín+V+3pl+Cert+Rel: kyáambda ínʼwaaʼahlans
     kyáambda ín+V+3pl+Ints+Past: kyáambda ínʼaawaaʼahlang
     kyáambda ín+V+3pl+Cont: kyáambda ínʼaawaaʼahlanggaa
     kyáambda ín+V+3pl+Ctfact+Pres: kyáambda ínʼaawaaʼahlanggang
     kyáambda ín+V+3pl+Rflx: kyáambda ínʼwaaʼahl
     kyáambda ín+V+3pl+Fut+Rflx+Interr: kyáambda ínʼwaaäseehl
     kyáambda ín+V+Neg+Sg+Impv: kyáambda ínʼang
     kyáambda ín+V+Neg+Imm+Pres: kyáambda ínʼangga
     kyáambda ín+V+Neg+Interr+Simp+Pres: kyáambda ínʼang
     kyáambda ín+V+Neg+Simp+Pres: kyáambda ínʼanggang
     kyáambda ín+V+Neg+Dir+Past: kyáambda ínʼanggan
     kyáambda ín+V+Neg+Interr+Past: kyáambda ínʼaangaa
     kyáambda ín+V+Neg+Indir+Past: kyáambda ínʼaangaan
     kyáambda ín+V+Neg+Rel: kyáambda ínʼans
     kyáambda ín+V+Neg+Rel+Evid: kyáambda ínʼaangaas
     kyáambda ín+V+Neg+NonFact: kyáambda ínʼangang
     kyáambda ín+V+Neg+Past+NonFact: kyáambda ínʼaangaa.ang
     kyáambda ín+V+Neg+Interr+Pres+Hab: kyáambda ínʼanggang
     kyáambda ín+V+Neg+Pres+Hab: kyáambda ín.gangʼanggang
     kyáambda ín+V+Neg+Pres+Hab+NonFact: kyáambda ín.gangʼangang
     kyáambda ín+V+Neg+Dir+Past+Hab: kyáambda ínʼanggiinii
     kyáambda ín+V+Neg+Interr+Past+Hab: kyáambda ínʼanggaangaa
     kyáambda ín+V+Neg+Indir+Past+Hab: kyáambda ínʼanggaangaan
     kyáambda ín+V+Neg+Interr+Fut+Long: kyáambda ínʼangäsaa
     kyáambda ín+V+Neg+Interr+Fut+Short: kyáambda ínʼangäs
     kyáambda ín+V+Neg+Simp+Fut: kyáambda ínʼangäsaang
     kyáambda ín+V+Neg+Imm+Fut: kyáambda ínʼangäsga
     kyáambda ín+V+Neg+Rel+Fut: kyáambda ínʼangäsaas
     kyáambda ín+V+Neg+Fut+NonFact: kyáambda ínʼangäsaa.ang
     kyáambda ín+V+Neg+Interr+Near+Fut: kyáambda ínang k̲asaaʼáng
     kyáambda ín+V+Neg+Near+Fut: kyáambda ínang k̲asaaʼánggang
     kyáambda ín+V+Neg+Interr+VNear+Fut: kyáambda ínang k̲asaasdläʼáng
     kyáambda ín+V+Neg+VNear+Fut: kyáambda ínang k̲asaasdläʼánggang
     kyáambda ín+V+Neg+Bias+Imm+Pres: kyáambda ínʼangʼuuj
     kyáambda ín+V+Neg+Bias+Simp+Pres: kyáambda ínʼangʼuujang
     kyáambda ín+V+Neg+Res: kyáambda ínʼangäsaaʼuujang
     kyáambda ín+V+Neg+Bias+Interr+Pres: kyáambda ínʼangʼus
     kyáambda ín+V+Neg+Bias+Interr+Past: kyáambda ínʼangʼujaa
     kyáambda ín+V+Neg+Bias+Interr+Past+Hab: kyáambda ínʼangʼuujaangaa
     kyáambda ín+V+Neg+Bias+Interr+Fut: kyáambda ínʼangäsaaʼus
     kyáambda ín+V+Neg+Cert+Pres: kyáambda ínʼaangʼahlanggang
     kyáambda ín+V+Neg+Cert+Past: kyáambda ínʼaangʼahlanggan
     kyáambda ín+V+Neg+Cert+Past+Hab: kyáambda ínʼaangʼahlanggiinii
     kyáambda ín+V+Neg+Cert+Fut: kyáambda ínʼangäsaaʼahlans
     kyáambda ín+V+Neg+Cert+Rel: kyáambda ínʼaangʼahlans
     kyáambda ín+V+Neg+Ints+Past: kyáambda ínʼaangaaʼahlang
     kyáambda ín+V+Neg+Cont: kyáambda ínʼaangaaʼahlanggaa
     kyáambda ín+V+Neg+Ctfact+Pres: kyáambda ínʼaangaaʼahlanggang
     kyáambda ín+V+Neg+Rflx: kyáambda ínʼaangʼahl
     kyáambda ín+V+Neg+Fut+Rflx+Interr: kyáambda ínʼangäseehl
     kyáambda ín+V+Neg+Pl+Impv: kyáambda ínʼangʼuu
     kyáambda ín+V+Neg+3pl+Imm+Pres: kyáambda ínʼangʼwaa
     kyáambda ín+V+Neg+3pl+Interr+Simp+Pres: kyáambda ínʼangʼwaa
     kyáambda ín+V+Neg+3pl+Simp+Pres: kyáambda ínʼangʼwaang
     kyáambda ín+V+Neg+3pl+Dir+Past: kyáambda ínʼangʼwägan
     kyáambda ín+V+Neg+3pl+Interr+Past: kyáambda ínʼangʼaawaa
     kyáambda ín+V+Neg+3pl+Indir+Past: kyáambda ínʼangʼaawaan
     kyáambda ín+V+Neg+3pl+Rel: kyáambda ínʼangʼwaas
     kyáambda ín+V+Neg+3pl+Rel+Evid: kyáambda ínʼangʼaawaas
     kyáambda ín+V+Neg+3pl+NonFact: kyáambda ínʼangʼwaa.ang
     kyáambda ín+V+Neg+3pl+Past+NonFact: kyáambda ínʼangʼaawaa.ang
     kyáambda ín+V+Neg+3pl+Interr+Pres+Hab: kyáambda ín.gangʼangʼwaa
     kyáambda ín+V+Neg+3pl+Pres+Hab: kyáambda ín.gangʼangʼwaang
     kyáambda ín+V+Neg+3pl+Pres+Hab+NonFact: kyáambda ín.gangʼangʼwaa.ang
     kyáambda ín+V+Neg+3pl+Dir+Past+Hab: kyáambda ínʼangʼwägiinii
     kyáambda ín+V+Neg+3pl+Interr+Past+Hab: kyáambda ínʼangʼwägaangaa
     kyáambda ín+V+Neg+3pl+Indir+Past+Hab: kyáambda ínʼangʼwägaangaan
     kyáambda ín+V+Neg+3pl+Interr+Fut+Long: kyáambda ínʼangʼwaaäsaa
     kyáambda ín+V+Neg+3pl+Interr+Fut+Short: kyáambda ínʼangʼwaaäs
     kyáambda ín+V+Neg+3pl+Simp+Fut: kyáambda ínʼangʼwaaäsaang
     kyáambda ín+V+Neg+3pl+Imm+Fut: kyáambda ínʼangʼwaaäsga
     kyáambda ín+V+Neg+3pl+Rel+Fut: kyáambda ínʼangʼwaaäsaas
     kyáambda ín+V+Neg+3pl+Fut+NonFact: kyáambda ínʼangʼwaaäsaa.ang
     kyáambda ín+V+Neg+3pl+Interr+Near+Fut: kyáambda ínʼwaa.ang k̲asaaʼáng
     kyáambda ín+V+Neg+3pl+Near+Fut: kyáambda ínʼwaa.ang k̲asaaʼánggang
     kyáambda ín+V+Neg+3pl+Interr+VNear+Fut: kyáambda ínʼwaa.ang k̲asaasdläʼáng
     kyáambda ín+V+Neg+3pl+VNear+Fut: kyáambda ínʼwaa.ang k̲asaasdläʼánggang
     kyáambda ín+V+Neg+3pl+Bias+Imm+Pres: kyáambda ínʼangʼwaaʼuuj
     kyáambda ín+V+Neg+3pl+Bias+Simp+Pres: kyáambda ínʼangʼwaaʼuujang
     kyáambda ín+V+Neg+3pl+Res: kyáambda ínʼangʼwaaäsaaʼuujang
     kyáambda ín+V+Neg+3pl+Bias+Interr+Pres: kyáambda ínʼangʼwaaʼus
     kyáambda ín+V+Neg+3pl+Bias+Interr+Past: kyáambda ínʼangʼwaaʼujaa
     kyáambda ín+V+Neg+3pl+Bias+Interr+Past+Hab: kyáambda ínʼangʼwaaʼuujaangaa
     kyáambda ín+V+Neg+3pl+Bias+Interr+Fut: kyáambda ínʼangʼwaaäsaaʼus
     kyáambda ín+V+Neg+3pl+Cert+Pres: kyáambda ínʼangʼwaaʼahlanggang
     kyáambda ín+V+Neg+3pl+Cert+Past: kyáambda ínʼangʼwaaʼahlanggan
     kyáambda ín+V+Neg+3pl+Cert+Past+Hab: kyáambda ínʼangʼwaaʼahlanggiinii
     kyáambda ín+V+Neg+3pl+Cert+Fut: kyáambda ínʼangʼwaaäsaaʼahlans
     kyáambda ín+V+Neg+3pl+Cert+Rel: kyáambda ínʼangʼwaaʼahlans
     kyáambda ín+V+Neg+3pl+Ints+Past: kyáambda ínʼangʼaawaaʼahlang
     kyáambda ín+V+Neg+3pl+Cont: kyáambda ínʼangʼaawaaʼahlanggaa
     kyáambda ín+V+Neg+3pl+Ctfact+Pres: kyáambda ínʼangʼaawaaʼahlanggang
     kyáambda ín+V+Neg+3pl+Rflx: kyáambda ínʼangʼwaaʼahl
     kyáambda ín+V+Neg+3pl+Fut+Rflx+Interr: kyáambda ínʼangʼwaaäseehl

